【裁判字號】    90,台非,137
【裁判日期】    900426
【裁判案由】    遺棄
【裁判全文】
最高法院刑事判決                                  九十年度台非字第一三七號
    上  訴  人  最高法院檢察署檢察總長
    被      告  甲○○
右上訴人因被告遺棄案件，對於台灣台南地方法院中華民國八十九年五月三十一日第
一審確定判決（八十八年度訴字第一三五一號，起訴案號：台灣台南地方法院檢察署
八十八年度偵字第一一八三○號），認為違法，提起非常上訴，本院判決如左：
    主  文
原判決關於宣告緩刑違背法令之部分撤銷。
    理  由
非常上訴理由稱：「按前未曾受有期徒刑以上刑之宣告，而受二年以下有期徒刑、拘
役或罰金之宣告者，始得宣告緩刑；刑法第七十四條有明文規定。因此在判決前已受
有期徒刑以上刑之宣告確定者，即不合於緩刑條件（最高法院五十四年台非字第一四
八號判例參照）。又前受有期徒刑之宣告，雖經同時諭知緩刑，苟無刑法第七十六條
失其刑之宣告效力之情形，仍不得於後案宣告緩刑（最高法院二十五年非字第三一三
號判例參照）。本件被告前因竊盜案件，經台灣台南地方法院新營簡易庭於八十九年
三月一日以八十九年度營簡字第二九號判處有期徒刑柒月，緩刑年，並於同年月三
十日確定，有該判決案卷足稽。乃原判決以被告犯本件遺棄案於八十九年五月三十一
日判處被告有期徒刑捌月時，對於此項應依職權調查之事項未予調查，竟併諭知緩刑
年；其宣告緩刑係在被告前受有期徒刑以上刑之宣告確定五年以內，依上開說明其
諭知緩刑自有適用法則不當之違背法令。案經確定，爰依刑事訴訟法第四百四十一條
、第四百四十三條提起非常上訴，以資糾正。」等語。
本院按依刑法第七十四條規定，得宣告緩刑者，以未曾受有期徒刑以上刑之宣告，或
前受有期徒刑以上刑之宣告，執行完畢或赦免後五年以內，未曾受有期徒刑以上刑之
宣告為條件。是凡在判決前已經受有期徒刑以上刑之宣告確定者，即不合於緩刑要件
，不得復宣告緩刑。又前受有期徒刑之宣告，雖經同時諭知緩刑，苟無刑法第七十六
條失其刑之宣告效力之情形，仍不得於後案宣告緩刑。本件被告甲○○於民國八十八
年十二月一日犯竊盜罪，經台灣台南地方法院新營簡易庭於八十九年三月一日判處有
期徒刑七月，緩刑三年，並於同年月三十日確定，此有上開案卷可稽，依前揭說明，
被告另犯本件遺棄罪，原審法院於同年五月三十一日判決時，依上開說明，即不得再
宣告緩刑，乃原判決於判處被告有期徒刑八月，竟復諭知緩刑三年，此部分顯有適用
法則不當之違背法令。案經確定，非常上訴意旨執以指摘，為有理由。惟原判決尚非
不利於被告，應僅將原判決關於宣告緩刑違背法令之部分撤銷，以資糾正。
據上論結，應依刑事訴訟法第四百四十七條第一項第一款前段，判決如主文。
中      華      民      國     九十     年      四      月    二十六    日
                              最高法院刑事第三庭
                                  審判長法官  陳  錫  奎
                                        法官  劉  敬  一
                                        法官  洪  清  江
                                        法官  李  伯  道
                                        法官  呂  丹  玉
      右正本證明與原本無異
                                              書  記  官
中      華      民      國     九十     年      五      月      二      日


司法院資訊處製作；財團法人民間司法改革基金會備份。
